

Sebastián Gustavo Cerutti

Full Stack Web Developer

Soy un desarrollador Full-Stack con experiencia el desarrollo de aplicaciones web altamente funcionales. Mi formación como guitarrista me enseñó que los fracasos son oportunidades para aprender y crecer, y he aplicado esta mentalidad a mi carrera como desarrollador. Me apasiona trabajar en equipo para solucionar problemas complejos y encontrar soluciones creativas e innovadoras en el mundo de las tecnologías de la información

✓ softsys95@gmail.com

Entre Ríos, Argentina

in linkedin.com/in/cerutti-sebastiáng

+54343154048731

www.sebastiancerutti.website

github.com/scerutti

FORMACIÓN

Full Stack Developer Henry Bootcamp

02/2022 - 06/2022 Argentina

Ingeniería en Sistemas de Información Universidad Tecnológica Nacional

02/2019 - Presente Entre Ríos - Argentina

EXPERIENCIA LABORAL

Full-Stack Developer Proguide Global Services

06/2022 - Presente Entre Ríos, Argentina

Puesto focalizado en la software factory de la empresa, encargada de la realizacion de proyectos propios o para terceros.

Logros/Funciones

- Capacitación continua en las tecnologías usadas desde el ingreso.
- Utilizacion de Metodología Ágil.
- Asistencia a la resolución de inconvenientes de manera grupal (Pair Programming).

Teaching Assistance Henry

04/2022 - 06/2022 Argentina

Startup enfocada a brindar acceso a la educación de carreras tecnológicas: front-end y back-end.

Logros/Funciones

- Coordinar la asistencia de los estudiantes durante su trayecto en el bootcamp, planificar y desarrollar actividades y resolver dudas.
- Asistir la resolución de ejercicios y promover la colaboración grupal (Pair Programming).
- Proponer ideas para la mejora de los procesos del Bootcamp.

Tutor y Corrector de Trabajos Prácticos Academia Numen

09/2022 - 06/2023 Argentina Academia Numen busca formar profesionales en varios campos, brinda

Academia Numen busca formar profesionales en varios campos, br. cursos y webinars todos los años.

Logros/Funciones

- Coordinar asistencia de los estudiantes.
- Brindar apoyo ante dudas e inconvenientes a lo largo de la realización de su proyecto final.
- Corrección del proyecto final.

COMPETENCIAS

JAVASCRIPT CSS REACT REDUX HTML

TYPESCRIPT EXPRESSJS NODEJS

SEQUELIZE POSTGRESQL JAVA MONGO DB

NEST IS

PROYECTOS PERSONALES

Dogs App (04/2022 - 05/2022)

Desarrollo de una App Web utilizando React para el Front End y Redux como state management. Todos los componentes fueron desarrollados con CSS sin uso de librerías externas. La SPA consume datos de una API("the dog api" https://thedogapi.com/) a través de un Back End desarrollado en Node. JS utilizando Express, agregando nuevas funcionalidades a la API original.

E-Commerce (05/2022 - 06/2022)

 Participación en el desarrollo de un proyecto de comercio electrónico para una tienda electrónica de alto nivel. En este proyecto utilizamos metodología ágil (SCRUM). Una vez a la semana compartíamos los avances en el proyecto con nuestro Product Owner. En el FRONT utilizamos React, Redux, Chakra y otras librerías; en el Back Node. js, Express, y para la BD PostgreSQL y Seguelize.

Task-List App (06/2022 - 06/2022)

 Es una Web App creada desde cero, su principal objetivo es la creación de listas y tareas, se guarda la sesión en el Local Storage lo que permite al usuario guardar sus listas sin miedo a perderlas una vez cerrado el navegador. Para su creación se utilizó React. Js, Redux y TypeScript.

CURSOS

Programación Java desde cero (05/2021 - 10/2021) Enseñanza desde cero orientada a la programación en Java

Fundamentos de Python (01/2022 - 01/2022)

Capacitación orientada a la programación básica en Python

IDIOMAS

Trabajo

Inglés Competencia Profesional de Español

Competencia Nativa o Bilingüe